臺灣基隆地方法院刑事判決　　　　　　　　　　　　　九十一年度易字第一八四號
　　公　訴　人　臺灣基隆地方法院檢察署檢察官
　　被　　　告　乙○○
右列被告因竊盜案件，經檢察官提起公訴（九十一年度偵字第一四五七號），本院判
決如左：
    主  文
乙○○竊盜，未遂，累犯，處有期徒刑參月，如易科罰金，以參佰元折算壹日。
    事  實
一、乙○○曾多次犯竊盜、搶奪、妨害兵役等罪，其中民國八十三年間所犯竊盜罪，
    經臺灣高等法院判處有期徒刑一年二月，刑前強制工作三年確定，於八十八年一
    月二日執行完畢。猶不知悔改，復於九十一年四月十四日十一時四十分許，在基
    隆市○○路二七二號前之騎樓，見甲○○所有之車號ＡＰＰ─四六八號重機車鑰
    匙插於電門上並未拔下，即意圖為自己不法之所有，跨坐上該機車，並低頭俯身
    以手轉動電門鑰匙，著手行竊置物箱內財物。嗣自後照鏡中見巡邏員警張文勝經
    過，遂放棄開啟機車電門而未得手，乙○○隨即起身離開，旋為張警察覺而逮捕
    。
二、案經基隆市警察局第二分局報請臺灣基隆地方法院檢察署檢察官偵查起訴。
    理  由
一、訊據被告乙○○固坦承於前揭時地坐在車號ＡＰＰ─四六八號重機車上之事實不
    諱，惟矢口否認有何竊盜犯行，並辯稱：伊的手受傷後無力，不會騎機車，當時
    係因撿拾置於該機車旁之回收物後，覺得很累，才坐該機車上，並伸手轉動被害
    人插在電門上之鑰匙，係想要將鑰匙拔下放著，並不是要竊取該機車云云。經查
    ：
    （一）前揭機車係被害人甲○○所有，而於九十一年四月十三日十七時許將該機
          車停放基隆市○○路二七二號前之騎樓，忘記將該機車之鑰匙自電門上拔
          下乙節，業據被害人於警訊中陳述明確，並有車籍作業系統─查詢認可資
          料一紙在卷可按。
    （二）被告偵審中均坦承於前揭時地坐在機車上，且其於警訊中亦供稱：「（問
          ：警方到達現場，你對機車作何事？）我在開機車鑰匙。」等語（見九十
          一年四月十四日警訊筆錄），於本院調查中復供承：「我是有轉動鑰匙。
          」等語（見本院九十一年七月十三日訊問筆錄），核與證人即當日巡邏之
          基隆市警察局第二分局員警張文勝於偵查中結證稱：當時伊看見被告跨坐
          在前揭機車上，一手扶著把手，另一手伸到下面（指機車電門處）等詞（
          見偵查卷九十一年五月六日訊問筆錄）大致相符，堪認被告於前揭時地係
          跨坐在該機車上，並轉動被害人插在機車電門上之鑰匙等情甚明。
    （三）被告雖以其不會騎機車，其意在拔下鑰匙云云為辯，然是否會騎機車，與
          是否有竊取上開機車置物箱內財物之犯行，分屬二事，不容混為一談，且
          觀其警訊中供稱：「（問：你為何要開機車鑰匙？）我去開機車鑰匙要看
          機車內有沒有東西可以拿。」等語（見九十一年四月十四日警訊筆錄），
          於偵查中亦供稱：「我看機車鑰匙插在上面，我想拿機車鑰匙打開置物箱
          看看有否寶特瓶可拿。」等語（見偵查卷九十一年四月十四日訊問筆錄）
          ，亦見其意在轉動上開機車之鑰匙，以行竊置物箱內財物情極灼然。
    （四）此外，復參諸被告於警訊中自承：當時係因見到警方才逃跑等語（見九十
          一年四月十四日警訊筆錄），核與證人張文勝於偵查中證稱：伊當時與被
          告相隔約十公尺遠，伊與被告二人目光相接約五秒鐘，被告即起身離開等
          情（見偵查卷九十一年七月十三日訊問筆錄）相符，益徵被告係因其著手
          行竊為警發覺而心虛逃逸。
    綜上所述，被告所辯核屬事後圖卸飾詞，委無足採。本件事證明確，被告犯行堪
    以認定，應依法論科。
二、查被告意圖為自己不法之所有，於右揭時地著手以轉動被害人插在機車電門上之
    鑰匙之方法竊取該機車置物箱內財物時，即為巡邏員警查獲，而未得手，核其所
    為，係犯刑法第三百二十條第三項、第一項竊盜未遂罪。次查被告曾受如事實欄
    所載有期徒刑科刑之執行完畢，此有臺灣基隆地方法院檢察署刑案查註紀錄表、
    臺灣高等法院被告全國前案紀錄表各一份附卷可參，其於執行完畢後五年內復犯
    本件有期徒刑以上之刑之罪，為累犯，應依刑法第四十七條之規定加重其刑。又
    其既以手轉動機車鑰匙下手行竊，已如前述，自已達著手於竊盜構成要件之程度
    ，惟未得手而屬未遂階段，宜依刑法第二十六條前段之規定，按既遂之刑度減輕
    其刑，並依法先加後減之。爰審酌其多次犯竊盜、搶奪、妨害兵役等罪，有上開
    刑案查註紀錄表及前案記錄表在卷可參，足見其素行不端，仍不思悔改，復為本
    件犯行，然所生危害他人財產法益及社會秩序情節尚非嚴重，並其犯後態度等一
    切情狀，量處如主文所示之刑，併諭知易科罰金之標準示懲。
三、據上論斷，應依刑事訴訟法第二百九十九條第一項前段，刑法第三百二十條第三
    項、第一項、第二十六條前段、第四十七條、第四十一條第一項，罰金罰鍰提高
    標準條第一條前段、第二條，判決如主文。
本案經檢察官林明志到庭執行職務
中      華      民      國    九十一      年      七      月   二十三   日
                                        臺灣基隆地方法院刑事第二庭
                                                法  官  邱 志 平
右正本證明與原本無異。
對於本件判決如有不服，應於收受送達後十日內，向本院提出上訴書狀，上訴於臺灣
高等法院，並按他造當事人之人數附具繕本。
                                                書記官  彭 淑 芳
中      華      民      國    九十一      年      七      月   二十五   日
附錄論罪法條
刑法第三百二十條第一項、第三項：
意圖為自己或第三人不法之所有，而竊取他人之動產者，為竊盜罪，處五年以下有期
徒刑、拘役或五百元以下罰金。
前二項之未遂犯罰之。
